臺灣士林地方法院民事判決
                                    110年度簡上字第178號
上  訴  人  乙○○
被  上訴人  甲○○
上列當事人間請求損害賠償事件，上訴人對於民國110年5月19日
本院士林簡易庭110年度士簡字第423號第一審判決提起上訴，本
院於110年9月30日言詞辯論終結，判決如下：
    主      文
上訴駁回。
第二審訴訟費用由上訴人負擔。
    事實及理由
一、被上訴人主張：兩造均為新北市○○區○市○路0段000號「歡天
    喜地」社區（下稱系爭社區）之住戶，於民國109年5 月12
    日下午某時許，上訴人在系爭社區管理中心因細故與伊發生
    爭執，上訴人以「你敢動我女兒，我動你兒子喔，我告訴你
    （以上國語），幹你娘老母雞掰（臺語）」（下稱系爭言詞
    ）恫嚇並辱罵伊，致伊心生畏懼，且已貶損伊人格尊嚴，侵
    害伊人格權而有精神上之痛苦，爰依侵權行為法律關係，請
    求上訴人賠償伊新臺幣（下同）1萬5,000元本息等語（原審
    判決駁回被上訴人其餘請求部分，未據聲明不服，不在本院
    審理範圍）。
二、上訴人則以：被上訴人主張兩造發生爭執之時間、地點與實
    情不符，伊亦未以系爭言詞辱罵被上訴人等語，資為抗辯。
三、原審判命上訴人給付被上訴人1萬5,000元，及自109年9月22
    日起至清償日止，按年息百分之5計算之利息，並駁回被上
    訴人其餘之訴，另依職權宣告勝訴部分准為假執行。上訴人
    就於己不利部分不服，提起上訴，聲明：㈠原判決不利於上
    訴人部分廢棄；㈡上開廢棄部分，被上訴人在第一審之訴駁
    回。被上訴人則聲明：上訴駁回。
四、本院得心證之理由：
㈠、按因故意或過失，不法侵害他人之權利者，負損害賠償責任
    ；不法侵害他人之身體、健康、名譽、自由、信用、隱私、
    貞操，或不法侵害其他人格法益而情節重大者，被害人雖非
    財產上之損害，亦得請求賠償相當之金額，民法第184條第1
    項前段、第195條第1項前段分別定有明文。經查，被上訴人
    主張於109年5月12日下午某時許，在系爭社區管理中心，與
    上訴人因其女之事發生口角爭執乙節，核與上訴人於刑事案
    件警詢時陳稱：（被上訴人稱於5月12日下午，在管理中心
    遇到你，你對她大吼為何罵你女兒…？）我女兒回去看媽媽
    ，她（按即被上訴人）找人去社區大門之7-11找我女兒麻煩
    ，我女兒回來跟我說，於是我生氣，問她為何找我女兒麻煩
    ，她就回我因為她是我女兒等語【見臺灣士林地方檢察署10
    9年度偵字第11082號卷（下稱偵卷）第10頁】相合；又經本
    院刑事庭當庭勘驗由被上訴人所提出之當日行動電話錄影檔
    案光碟，上訴人確有對被上訴人出言「你敢動我女兒，我動
    你兒子喔，我告訴你（以上國語）、幹你娘老母雞掰（臺語
    ）」，有勘驗筆錄及勘驗畫面截圖可佐【見本院109年度易
    字709號卷（下稱刑事卷）第66至67、73至79頁】，且上訴
    人於本院刑事庭審理時陳稱：上開影片中的人是我沒錯，但
    是是被上訴人先恐嚇我女兒，所以我才會這樣跟被上訴人說
    等語（見刑事卷第67頁），堪認上訴人確於上開時間、地點
    ，對被上訴人為前揭恐嚇及公然侮辱言詞，上訴人以被上訴
    人未具體指明時間、管理中心地址有誤為由，抗辯被上訴人
    之請求並無理由云云，實無礙於上訴人上開侵權行為之成立
    ，是被上訴人依侵權行為法律關係，請求被告就上開行為負
    損害賠償責任，即屬有據。
㈡、又按精神慰撫金之賠償須以人格權遭遇侵害，使精神上受有
    痛苦為必要，其核給之標準固與財產上損害之計算不同，然
    非不可斟酌雙方身分資力與加害程度，及其他各種情形核定
    相當之數額。次按慰藉金之多寡，應斟酌雙方之身分、地位
    、資力與加害之程度及其他各種情形核定相當之數額；其金
    額是否相當，自應依實際加害情形與被害人所受之痛苦及雙
    方之身分、地位、經濟狀況等關係決定之（最高法院51年台
    上字第223號、85年台上字第460號判決意旨參照）。本院審
    酌被上訴人因上訴人前述恐嚇及公然侮辱行為，其精神自受
    有相當之痛苦，兼衡被上訴人為大學畢業，現為家庭主婦，
    家庭經濟狀況小康，上訴人為大學肄業，現已退休，家庭經
    濟狀況小康（見偵卷第9 、13頁），及兩造之財產狀況（見
    原審卷第20至30頁所附兩造稅務電子閘門財產所得調件明細
    表），暨本件事故之發生原因，上訴人之恐嚇、公然侮辱手
    段與行為態樣、辱罵言論之內容等客觀情境，及被上訴人名
    譽受損之程度等一切情狀，認被上訴人得請求給付之精神慰
    撫金以1萬5,000元為適當。
五、綜上所述，被上訴人依侵權行為法律關係，請求上訴人給付
    1萬5,000元，及自109年9 月22日起至清償日止，按年息百
    分之5 計算之利息，為有理由，應予准許。原審為被上訴人
    勝訴之判決，並依職權為假執行之宣告，核無違誤。上訴論
    旨指摘原判決不當，求予廢棄，為無理由，應予駁回。
六、本件事證已臻明確，兩造其餘攻擊防禦方法及所提出之證據
    ，經本院斟酌後，認為均不足以影響本判決之結果，爰不一
    一論駁。至上訴人在本件言詞辯論終結後，始提出之書狀及
    證據，本院不得加以審酌，應予敘明。
七、據上論結，本件上訴為無理由，依民事訴訟法第436條之1第
    3項、第449條第1項、第78條判決如主文。
中    華    民    國    110    年   10    月    21    日
                  民事第一庭   審判長法  官 蕭錫証
                                     法  官 劉瓊雯
                                     法  官 黃筠雅
以上正本係照原本作成。
本件判決不得上訴。
中　　華　　民　　國　　110 　年　　10　　月　　27　　日
                                     書記官  陳芝箖